# 请教陈版关于修订后的金融工具列报对远期结售汇业务的影响

提问人：qdyjl 时间：2017-08-31 16:08:46
陈版您好，公司一直都有远期结售汇的业务，我们一直参照瑞华研究汇编“问题 5-4-1（套期工具公允价值变动损益的处理和性质认定）”对于远期结售汇业务进行会计处理，具体如下： （ 1 ）取得银行出具的《远期结售汇确认书》时，公允价值为零，不需要进行账务处理。 （ 2 ）期末计量按公允价值进行计量 期末公允价值=（期末未交割的远期结汇约定汇率－根据剩余交割时限确定的期末金融 机构远期汇率报价）×远期结汇额度。 根据上述计算结果进行会计确认：如为正数则确认为当期公允价值变动收益及交易性金 融资产；如为负数则确认为当期公允价值变动损失及交易性金融负债。 （ 3 ）实际交割时确认损益 远期结售汇确认书到期，实际结汇取得的人民币金额与按结汇币种及当期记账外币汇率 折算的人民币金额的差额计入本期投资收益；同时调整已确认的交易性金融资产或负债的账 面余额。
今年的修订《企业会计准则第 37 号——金融工具列报》，对这类业务有没有影响，是否还是可以参照以上原则和方法进行会计处理以及报表列报？
谢谢，祝好。

回答人：chenyiwei
该做法在新准则下仍应适用，至少是一种可供选择的处理方法。当然新旧准则下对套期会计方法运用的门槛不同，不排除你公司可在新准则下满足套期会计方法的适用条件并选择使用套期会计方法，这样就和原准则下的处理不同了。如果新准则下同样选择不采用套期会计方法，则与此处描述的原准则下的处理效果无明显差异。